【裁判字號】    88,交易,333
【裁判日期】    890117
【裁判案由】    過失傷害
【裁判全文】
~w2z2;臺灣臺南地方法院刑事判決~w1z1;            八十八年度交易字第三三三號
    公  訴  人  臺灣台南地方法院檢察署檢察官
    被      告  甲○○
右列被告因過失傷害案件，經檢察官提起公訴（八十八年度偵字第八六六三號），本
院判決如左：
    主  文
甲○○因過失傷害人，處有期徒刑月，如易科罰金以佰元折算壹日。
    事  實
一、甲○○於民國八十八年三月二十日下午二時許，駕駛車牌號碼ＵＨ－四二六五號
    自用小客車，沿台南市○○路○○道由東向西行駛，行至崇善路與崇學路口時，
    應注意車前狀況並隨時採取必要之安全措施，而依當時情形，又無不能注意之情
    事，竟疏於注意，致與乙○○駕駛沿崇善路由西向東行駛至該路與崇學路口作左
    轉彎之車號ＷＨＣ－一七０號機車相撞，造成乙○○人車倒地，受有臉部擦傷、
    撕裂傷，右肩脫臼、左膝撕裂傷之傷害。
二、案經乙○○訴由台灣台南地方法院檢察署檢察官偵查起訴。
    理  由
一、訊據被告對於右揭駕車肇事致乙○○受傷之事實坦承不諱，惟矢口否認伊有過失
    ，並辯稱本件車禍是乙○○突然左轉所致云云。查右揭事實，有道路交通事故調
    查報告表乙紙及照片多幀附卷可稽。被害人乙○○確因本件車禍受傷，亦有診斷
    證明書附卷可稽。按駕駛人應注意車前狀況，並隨時採取必要之安全措施，道路
    交通安全規則第九十四條第三項定有明文。被告駕車行經上揭肇事路段，自應注
    意依上述道路交通安全規則之規定行車，以策安全，且依當時天候、路狀等客觀
    情況，尚無不能注意之情形，竟疏未注意車前狀況，並採取必要之安全措施，以
    致兩車發生碰撞，因而肇事，致被害人受傷，被告之行為自應認為有過失。台灣
    省台南區車輛行車事故鑑定委員會，亦認為被告為肇事次因，有該委員會鑑定意
    見書附卷可參，益徵被告之行為應有過失。而其過失行為與被害人之受傷間，具
    有相當因果關係。事證已臻明確，被告所辯，顯係卸責之詞，不足採信，其過失
    傷害之犯行，堪予認定。
二、核被告所為係犯刑法第二百八十四條第一項前段之過失傷害罪。爰審酌被告之品
    性、被害人所受傷害程度、被告犯罪後態度，及始終未與被害人達成和解等一切
    情狀，量處如主文所示之刑，並諭知易科罰金之折算標準，以資懲儆。
三、據上論斷，應依刑事訴訟法第二百九十九條第一項前段、刑法第二百八十四條第
    一項前段、第四十一條、罰金罰鍰提高標準條例第一條前段、第二條，判決如主
    文。
本案經檢察官曲鴻煜到庭執行職務
中    華    民    國      八十九      年      一      月      十七      日
                                臺灣臺南地方法院交通法庭
                                        法  官  王  立  村
右正本證明與原本無異。
如不服本判決，應於判決送達後十日內向本院提出上訴狀( 應附繕本 )。
                                        書記官  林  木  村
中    華    民    國      八十九      年      一      月      十九      日
附錄本案論罪科刑法條全文：
刑法第二百八十四條第一項：
因過失傷害人者，處六月以下有期徒刑、拘役或五百元以下罰金，致重傷者，處一年
以下有期徒刑、拘役或五百元以下罰金。


司法院資訊處製作；財團法人民間司法改革基金會備份。
